# 请教陈版主私募基金会计处理问题

提问人：daxueronghuaQQ 时间：2020-08-14 15:33:06
甲私募公司，成立目的是为了收购某不良债权，有A普通合伙人，B优先级合伙人和C次级合伙人。出资分别是A：
1 万元，B：8.8亿，C： 4 亿，合伙协议约定优先级B享有10%的固定投资收益，并且先本后息予以偿还。实质上B的性质就是明股实债，并且收购交易使用的就是B和C的出资款，共12.8亿。财务账面把C的投资本金通过他付核算，B的投资本金和资金占用费通过其他非流动负债核算，并且资金占用费计入了主营业务成本。审计认为出资款已到位，应计入实收资本科目，资金占用费通过他收核算而不是计入成本。陈老师，实际中私募公司实际上给予优先级合伙人固定投资收益的情况，具体应该怎么处理恰当？求回复。。。。

回答人：chenyiwei
这种情况，各合伙人的出资理论上都是符合金融负债定义的，但对于其中最劣后的C的出资，根据《企业会计准则第 37 号——金融工具列报》第三章关于特殊金融工具处理的规定，该私募基金自身报表中，应将C的出资确认为权益，分配给C的收益作为利润分配；将A、B的出资确认为负债（其他流动/非流动负债），归属于A、B的收益作为利息支出计入损益。因此“资金占用费计入了主营业务成本”的做法是合理的。